臺灣彰化地方法院刑事判決　　　　　　　 96年度訴字第305號
公　訴　人　臺灣彰化地方法院檢察署檢察官
被　　　告　甲○○
上列被告因毒品危害防制條例案件，經檢察官提起公訴（95年度
毒偵字第4836號、96年度毒偵字第309 號），被告於準備程序中
就被訴事實為有罪之陳述，經告以簡式審判之要旨，並聽取當事
人之意見後，經本院合議庭裁定由受命法官獨任進行簡式審判程
序，判決如下：
    主    文
甲○○施用第一級毒品，處有期徒刑陸月；又施用第二級毒品，
處有期徒刑肆月；又施用第一級毒品，累犯，處有期徒刑柒月；
又施用第二級毒品，累犯，處有期徒刑伍月；又施用第一級毒品
，累犯，處有期徒刑捌月，扣案之第一級毒品海洛因貳包（警秤
毛重約零點柒公克）沒收銷燬之；又施用第二級毒品，累犯，處
有期徒刑陸月，扣案之第二級毒品甲基安非他命壹包（警秤毛重
約零點伍公克）沒收銷燬之，扣案之玻璃球吸食器壹支沒收。應
執行有期徒刑貳年陸月，扣案之第一級毒品海洛因貳包（警秤毛
重約零點柒公克），第二級毒品甲基安非他命壹包（警秤毛重約
零點伍公克）均沒收銷燬之；扣案之玻璃球吸食器壹支沒收。
    事    實
一、甲○○前因犯贓物案件，經本院於民國90年9 月30日以90年
    度簡字第67號判決有期徒刑3 月，得易科罰金確定；又因違
    反毒品危害防制條例案件，經本院於90年7 月21日以90年度
    易字第372 號判決有期徒刑8 月確定，上開2 罪並定應執行
    刑有期徒刑9 月確定。再因犯偽造文書案件，經本院於91年
    9 月19日以91年度簡字第85號判處有期徒刑4 月確定；復因
    違反槍砲彈藥刀械管制條例、施用第一級毒品、第二級毒品
    、贓物案件，經臺灣高等法院臺中分院分別判處有期徒刑 1
    年2 月，併科罰金新臺幣18萬元、10月、5 月、5 月，並定
    其應執行刑為有期徒刑2 年6 月，併科罰金新臺幣18萬元，
    最高法院於92年5 月8 日駁回上訴確定，該罪之有期徒刑部
    分，並與前開偽造文書案件之罪刑，定應執行刑有期徒刑 2
    年8 月確定。嗣經入監接續服刑，而於94年11月25日因假釋
    出監，並於95年9 月20日因假釋付保護管束期滿未經撤銷視
    為執行完畢。其最近一次施用毒品案件部分，經本院裁定移
    送強制戒治後，於92年1 月11日執行完畢釋放。詎仍不知悛
    悔，於前開強制戒治執行完畢釋放後5 年內之：
（一）95年9 月20日晚上某時許，在其真實姓名年籍不詳、綽號
      「阿兄」之友人位於彰化縣芳苑鄉住所，以將海洛因摻入
      香菸中點燃吸食煙霧之方式，施用第一級毒品海洛因1 次
      ，又以將甲基安非他命置入玻璃球中點燃吸食煙霧之方式
      ，施用第二級毒品甲基安非他命1 次。嗣於95年9 月21日
      （起訴書誤載為20日）在彰化縣警察局芳苑分局接受尿液
      採集，經送驗結果，分別呈甲基安非他命及嗎啡陽性反應
      。
（二）95年12月20日，在位於彰化縣芳苑鄉○○段777 之1268地
      號之工寮，以將海洛因摻入香菸中點燃吸食煙霧之方式，
      施用第一級毒品海洛因1 次，又以將甲基安非他命置入玻
      璃球中點燃吸食煙霧之方式，施用第二級毒品甲基安非他
      命1 次。嗣於95年12月20日上午9 時35分許，在臺灣彰化
      地方法院檢察署接受尿液採集，經送驗結果，分別呈甲基
      安非他命及嗎啡陽性反應。
（三）於96年1 月7 日晚上10時30分許前之某時，在位於彰化縣
      芳苑鄉○○段777 之1268地號之工寮，以將海洛因摻入香
      菸中點燃吸食煙霧之方式，施用第一級毒品海洛因1 次，
      又以將甲基安非他命置入玻璃球中點燃吸食煙霧之方式，
      施用第二級毒品甲基安非他命1 次。嗣於96年1 月7 日晚
      上10時30分許，經警在位於彰化縣芳苑鄉○○段777 之12
      68地號之工寮查獲，扣得其所有之第一級毒品海洛因2 包
      （警秤毛重約0.7 公克）、第二級毒品甲基安非他命1 包
      （警秤毛重約0.5 公克）、玻璃球吸食器1 支，並採集其
      尿液送驗後，結果呈嗎啡及甲基安非他命陽性反應，始悉
      上情。
二、案經彰化縣警察局芳苑分局及鹿港分局報請臺灣彰化地方法
    院檢察署檢察官偵查起訴。
    理    由
一、除被告所犯為死刑、無期徒刑、最輕本刑為3 年以上有期徒
    刑之罪或高等法院管轄第1審案件者外，於前條第1項程序進
    行中，被告先就被訴事實為有罪之陳述時，審判長得告知被
    告簡式審判程序之旨，並聽取當事人、代理人、辯護人及輔
    佐人之意見後，裁定進行簡式審判程序；除簡式審判程序及
    簡易程序案件外，第1審應行合議審判，刑事訴訟法第273條
    之1 第1 項、第284 條之1 分別定有明文。本件被告甲○○
    所犯係死刑、無期徒刑、最輕本刑為3 年以上有期徒刑之罪
    或高等法院管轄第1 審案件以外之罪，並於本院行準備程序
    時就被訴事實為有罪之陳述，本院合議庭依前揭規定，經評
    議結果，裁定改由受命法官獨任行簡式審判程序，合先敘明
    。
二、訊據被告甲○○對於前揭犯罪事實於本院準備程序及審理時
    坦承不諱（見本院96年度訴字第305 號卷第26、32-34 頁）
    ，且查：
（一）被告尿液經以氣相層析質譜儀（即ＧＣ／ＭＳ）方法檢驗
      結果，確均呈第一級毒品海洛因於人體代謝後之嗎啡、第
      二級毒品甲基安非他命之陽性反應，有彰化縣警察局鹿港
      分局委託檢驗尿液代號與真實姓名對照表、應受尿液採驗
      人尿液檢體採集送驗紀錄表、詮昕科技股份有限公司95年
      10月3 日第00000000號、96年1 月10日第5C280083號、96
      年1 月24日第00000000號濫用藥物尿液檢驗報告等件附卷
      足證（見臺灣彰化地方法院檢察署95年度毒偵字第309 號
      卷第13頁，95年度毒偵字第4836號卷第7-9 、23頁，本院
      96年度訴字第305 號卷第23頁），此外，復有照片12張在
      卷可稽，及被告所有之第一級毒品海洛因2 包（警秤毛重
      約0.7 公克）與第二級毒品甲基安非他命1 包（警秤毛重
      約0. 5公克）及玻璃球吸食器1 支扣案可佐（見臺灣彰化
      地方法院檢察署95年度毒偵字第309 號卷第14-20 、36-3
      8 頁），是認被告自白核與事實相符。
（二）依鑑識實務，按海洛因施用入人體後水解還原成嗎啡，再
      循嗎啡之代謝方式排出體外，且吸食或施打煙毒者，經人
      體代謝作用於8 小時內，即有30％之量排出，24小時之後
      ，續有約剩餘量之90％再排出，72小時之後仍有剩餘微量
      排出，吸食或施打者個人體質不同，其排出時間亦會有差
      異；次按甲基安非他命經口服投與後，約70％於24小時內
      自尿液中排出，其尿液內甲基安非他命成分之檢出，與其
      投與甲基安非他命方式、投與量、個人體質、採尿時間、
      檢測儀器之精密有關，通常採尿液是否呈陽性反應，應以
      投與後24小時所採為宜，一般可驗出甲基安非他命成分之
      最長時間為1 日至5 日。是依上開說明，佐以被告前揭 3
      份尿液檢驗報告，被告自白於前揭時間分別施用第一級毒
      品海洛因、第二級毒品甲基安非他命各3 次等語，足認被
      告自白核與事實相符，堪可採為論罪科刑之依據。
（三）被告前因施用毒品案件，經本院裁定移送強制戒治後，已
      於92年1 月11日執行完畢釋放，有臺灣高等法院被告前案
      紀錄表及臺灣彰化地方法院檢察署刑案資料查註紀錄表各
      1 份在卷可按，其於前開觀察、勒戒執行完畢後，5 年內
      再犯本案施用第一級、第二級毒品各3 次之犯行，與毒品
      危害防制條例第23條第2 項之規定相符。本件事證明確，
      被告犯行堪以認定，應予依法論科。
三、核被告甲○○前開如事實欄一（一）（二）（三）所為，分
    別係犯毒品危害防制條例第10條第1 項之施用第一級毒品罪
    及同條第2 項之施用第二級毒品罪。其分別施用第一、二級
    毒品而持有第一、二級毒品之低度行為，各為施用第一、二
    級毒品之高度行為所吸收，均不另論罪。被告所犯上開6 罪
    間，犯意各別，行為殊異，應予分論併罰。又被告前因犯贓
    物案件，經本院於90年9 月30日以90年度簡字第67號判決有
    期徒刑3 月，得易科罰金確定；又因違反毒品危害防制條例
    案件，經本院於90年7 月21日以90年度易字第372 號判決有
    期徒刑8 月確定，上開2 罪並定應執行刑有期徒刑9 月確定
    。再因犯偽造文書案件，經本院於91年9 月19日以91年度簡
    字第85號判處有期徒刑4 月確定；復因違反槍砲彈藥刀械管
    制條例、施用第一級毒品、第二級毒品、贓物案件，經臺灣
    高等法院臺中分院分別判處有期徒刑1 年2 月，併科罰金新
    臺幣18萬元、10月、5 月、5 月，並定其應執行刑為有期徒
    刑2 年6 月，併科罰金新臺幣18萬元，最高法院於92年5 月
    8 日駁回上訴確定，該罪之有期徒刑部分，並與前開偽造文
    書案件之罪刑，定應執行刑有期徒刑2 年8 月確定。嗣經入
    監接續服刑，而於94年11月25日因假釋出監，並於95年9 月
    20日因假釋付保護管束期滿未經撤銷視為執行完畢，此有臺
    灣高等法院被告前案紀錄表及臺灣彰化地方法院檢察署刑案
    資料查註紀錄表各1 份在卷可考。其於受有期徒刑執行完畢
    後，5 年以內故意再犯事實欄一（二）（三）所示有期徒刑
    以上之4 罪，均為累犯，應各依刑法第47條第1 項規定，分
    別加重其刑。爰審酌被告前因施用毒品犯行曾經強制戒治，
    竟又再施用毒品不輟，顯然其意志力薄弱，迄未戒除毒癮，
    無視於毒品對於自身健康之戕害及國家對於杜絕毒品犯罪之
    禁令，惡性非輕，惟兼衡被告施用第一、二級毒品之手段、
    次數，且其犯行性質上乃屬對自我身心健康之自戕行為，尚
    未嚴重破壞社會秩序、侵害他人權益，及犯後坦承犯行等一
    切情狀，分別量處如主文所示之刑，並定其應執行之刑。扣
    案之白色粉末3 包（其中2 包警秤毛重約0.7 公克，另1 包
    警秤毛重約0.5 公克），經警以聯勤204 廠製造之煙毒品檢
    驗A 包試劑初步檢驗結果，分別呈海洛因陽性（指前開警秤
    毛重約0.7 公克之2 包）、甲基安非他命陽性（指前開警秤
    毛重約0.5 公克之1 包）反應，有彰化縣警察局鹿港分局查
    獲涉嫌毒品危害防制條例毒品初步檢驗報告單1 紙在卷可憑
    （見臺灣彰化地方法院檢察署95年度毒偵字第309 號卷第14
    頁），是應認不問屬於犯人與否，均依毒品危害防制條例第
    18 條 第1 項前段規定，沒收銷燬之；至扣案之玻璃球吸食
    器1支 ，係被告所有，供施用第二級毒品甲基安非他命用之
    物，業據被告供承在卷（見臺灣彰化地方法院檢察署95年度
    毒偵字第309 號卷第7 頁），爰依刑法第38條第1 項第2 款
    宣告沒收。
四、公訴意旨另略以：被告自95年9 月20日凌晨2 時許起，至96
    年1 月7 日下午5 時許止，除上開經本院判決有罪之施用海
    洛因、甲基安非他命各3 次之犯行外，尚分別施用第一級毒
    品海洛因、第二級毒品甲基安非他命多次，因認被告此部分
    另涉有違反毒品危害防制條例第10條第1 項、第2 項之罪嫌
    。然按犯罪事實應依證據認定之，無證據不得認定犯罪事實
    ，刑事訴訟法第154 條第2 項定有明文；復按被告之自白，
    不得作為有罪判決之唯一證據，仍應調查其他必要之證據，
    以察其是否與事實相符，刑事訴訟法第156 條第2 項亦有明
    文。公訴人認被告涉有此部分之犯行，無非係以被告之自白
    為其唯一之論據，查被告固於本院審理時坦認自95年9 月20
    日凌晨2 時許起，至96年1 月7 日下午5 時許止，除上開經
    本院判決有罪之施用海洛因、甲基安非他命各3 次之犯行外
    ，尚分別施用第一級毒品海洛因、第二級毒品甲基安非他命
    多次，然除被告唯一之自白外，並無其他證據足以佐認與事
    實相符，依前開刑事訴訟法所定之證據法則，自難逕認被告
    確有此部分施用第一級毒品海洛因、第二級毒品甲基安非他
    命多次之行為。此外，復查無其他積極之證據足認被告有何
    此部分之施用海洛因、甲基安非他命多次之犯行。惟公訴人
    認此部分與前開被告經判決有罪之施用海洛因、甲基安非他
    命各3 次之犯行間，分別具有集合犯包括一罪之關係，爰均
    不另為無罪之諭知，附此敘明。
據上論斷，應依刑事訴訟法第273 條之1第1項、第299條第1項前
段，毒品危害防制條例第10條第1 項、第2 項、第18條第1 項前
段、第23條第2 項，刑法第11條、第47條第1 項、第51條第5 款
、第38條第1 項第2 款，判決如主文。
本案經檢察官莊佳瑋到庭執行職務。
中　　華　　民　　國　　96　　年　　3 　　月　　30　　日
                  刑事第八庭    法  官  林秉暉
以上正本證明與原本無異。
如不服本判決，應於判決送達後10日內，向本院提出上訴狀 (須
附繕本)。
中　　華　　民　　國　　96　　年　　3 　　月　　30　　日
                                書記官  梁高賓
毒品危害防制條例第10條
施用第一級毒品者，處6月以上5年以下有期徒刑。
施用第二級毒品者，處3年以下有期徒刑。
